臺灣板橋地方法院刑事判決　　　　　　　　　　　　九十一年度易字第一一七九號
　　公　訴　人　臺灣板橋地方法院檢察署檢察官
　　被　　　告　甲○○
右列被告因違反毒品危害防制條例案件，經檢察官提起公訴（九十一年度毒偵字第二
一六號），本院判決如左：
    主  文
甲○○連續施用第二級毒品，累犯，處有期徒刑拾月，扣案之第二級毒品安非他命貳
包（鑑驗後淨重壹點伍陸公克，鑑驗時取樣零點零柒公克，餘壹點肆玖公克）沒收銷
燬；又施用第一級毒品，累犯，處有期徒刑柒月，扣案之第一級毒品海洛因包（鑑
驗後淨重點柒公克）沒收銷燬。應執行有期徒刑壹年貳月，扣案之第二級毒品安
非他命貳包（鑑驗後淨重壹點伍陸公克，鑑驗時取樣零點零柒公克，餘壹點肆玖公克
）、第一級毒品海洛因包（鑑驗後淨重點柒公克）均沒收銷燬。
    事  實
一、甲○○前曾於民國八十三年間，因賭博、違反麻醉藥品管理條例等案件，分別經
    臺灣臺北地方法院、臺灣高等法院各判處有期徒刑七月，並定其應執行有期徒刑
    一年確定，於八十六年八月三十一日縮刑期滿執行完畢；又於八十七年間因施用
    毒品案件，臺灣高等法院裁定送觀察、勒戒（八十七年七月九日至同年八月八日
    ）後，無繼續施用毒品傾向，於八十八年四月三十日以八十七年度上訴字第三○
    八三號刑事判決諭知免刑確定；其間又於八十七年十二月間復因施用毒品案件，
    經檢察官聲請本院裁定送觀察、勒戒後，認有繼續施用毒品傾向，復聲請本院裁
    定送強制戒治，迄八十九年一月十四日（起訴書誤載為八十九年一月十五日）戒
    治期滿，經臺灣板橋地方法院檢察署檢察官於八十九年六月五日以八十九年度戒
    毒偵字第三七六號不起訴處分確定。詎其猶不知悔改，又基於施用第二級毒品安
    非他命之概括犯意，自九十年六月間某日起至同年十月十二日上午止，在其臺北
    縣中和市○○街三十號九樓之一住處，連續施用第二級毒品安非他命多次；其另
    基於施用第一級毒品海洛因之犯意，於九十年十月十一日下午三時許前某時，在
    其上址住處，施用第一級毒品海洛因一次。嗣其因另案通緝，於九十年十月十二
    日下午一時許，在臺北縣中和市○○街三十號前為警緝獲，並在其身上扣得海洛
    因三包（鑑驗後淨重三‧三七公克），復經警在其上址住處扣得安非他命二包（
    鑑驗後淨重一‧五六公克，鑑驗時取樣○‧○七公克，餘一‧四九公克），另其
    查獲後經警採尿送驗結果，並驗有安非他命之陽性反應。
二、案經臺北縣政府警察局移送臺灣板橋地方法院檢察署檢察官偵查起訴。
    理  由
一、訊據被告甲○○對於右揭時地連續施用毒品安非他命及施用海洛因等犯罪事實自
    白不諱，且有第二級毒品安非他命二包（鑑驗後淨重一‧五六公克，鑑驗時取樣
    ○‧○七公克，餘一‧四九公克）、第一級毒品海洛因三包（鑑驗後淨重三‧三
    七公克）扣案、暨昭信科技顧問股份有限公司出具之尿液檢驗報告一紙附卷可稽
    。又被告於八十七年間因施用毒品案件，臺灣高等法院裁定送觀察、勒戒（八十
    七年七月九日至同年八月八日）後，無繼續施用毒品傾向，於八十八年四月三十
    日以八十七年度上訴字第三○八三號刑事判決諭知免刑確定；其間又於八十七年
    十二月間復因施用毒品案件，經檢察官聲請本院裁定送觀察、勒戒後，認有繼續
    施用毒品傾向，復聲請本院裁定送強制戒治，迄八十九年一月十四日戒治期滿，
    經臺灣板橋地方法院檢察署檢察官於八十九年六月五日以八十九年度戒毒偵字第
    三七六號不起訴處分確定，有臺灣高等法院檢察署刑案記錄簡覆表一紙、上開免
    刑判決、不起訴處分書二份在卷足憑。是被告三犯施用毒品犯行，罪證明確，堪
    以認定，應予依法論科。
二、核被告甲○○所為，係犯毒品危害防制條例第十條第一項之施用第一級毒品罪、
    同條第二項之施用第二級毒品罪。其施用毒品前之持有毒品行為，應均為施用之
    高度行為所吸收，不另論罪。其施用第二級毒品之多次行為，時間密接，犯罪構
    成要件相同，顯係基於概括犯意為之，應依連續犯規定論以一罪，並依法加重其
    刑。另其所犯上開施用第一級、第二級毒品二罪間，犯意各別，行為互殊，所犯
    罪名不同，則應分論併罰。又被告前曾於八十三年間，因賭博、違反麻醉藥品管
    理條例等案件，分別經臺灣臺北地方法院、臺灣高等法院各判處有期徒刑七月，
    並定其應執行有期徒刑一年確定，於八十六年八月三十一日縮刑期滿執行完畢，
    有臺灣高等法院檢察署刑案記錄簡覆表一紙在卷可稽，被告前受有期徒刑執行完
    畢，於五年以內再犯本件有期徒刑以上之二罪，均為累犯，應各依刑法第四十七
    條規定，加重或遞加重其刑。至公訴意旨就被告自九十年六月間某日起至同年十
    月十日止所犯連續施用第二級毒品安非他命犯行部分，雖未敘及，惟此部分與其
    起訴部分犯行間有連續犯之裁判上一罪關係，應為起訴效力所及，本院自得併與
    審究，附此敘明。爰審酌被告屢犯施用毒品、對社會之危害及其犯罪後坦承之態
    度等一切情狀，就上開施用毒品二罪，分別量處如主文所示之刑，並定其應執行
    之刑。扣案之上開第二級毒品安非他命二包（鑑驗後淨重一‧五六公克，鑑驗時
    取樣○‧○七公克，餘一‧四九公克）、第一級毒品海洛因三包（鑑驗後淨重三
    ‧三七公克），均係查獲之毒品，依毒品危害防制條例第十八條第一項前段規定
    ，不問屬於犯人與否，應均予沒收銷燬。
三、另公訴意旨謂被告於九十年十月十一日某時起至同年月十二日下午五時許為警採
    尿前二十六小時內某時，在上址住處，連續施用第一級毒品海洛因，因認被告亦
    有連續施用毒品海洛因犯行云云，然訊據被告僅供認施用海洛因一次，且其經警
    採尿送驗結果，亦驗無嗎啡陽性反應，此有上開驗尿報告在卷可稽，此外查無其
    他積極證據足認被告有一次以上之施用毒品海洛因行為，是被告所涉施用第一級
    毒品犯行部分，僅堪認被告於九十年十月十一日下午三時許前某時，在其上址住
    處，有施用海洛因一次之犯罪事實，至公訴意旨所指被告於九十年十月十一日下
    午三時許後至同年月十二日下午五時許期間內，涉犯連續施用第一級毒品海洛因
    犯行，則不能證明被告犯罪，此部分本應為無罪之諭知，惟公訴意旨認此部分與
    前開被訴有罪之施用海洛因部分有連續犯之裁判上一罪關係，爰不另為無罪之諭
    知，併此敘明。
據上論斷，應依刑事訴訟法第二百九十九條第一項前段，毒品危害防制條例第十條第
一項、第二項、第十八條第一項前段、第二十三條第二項後段，刑法第十一條前段、
第五十六條、第四十七條、第五十一條第五款，判決如主文。
本案經檢察官謝宗甫到庭執行職務
中      華      民      國    九十一    年      六      月    二十八    日
                                    臺灣板橋地方法院刑事第六庭
                                        法  官  彭  全  曄
右正本證明與原本無異
如不服本判決應於送達後十日內向本院提出上訴狀
                                        書記官  梁  宜  庭
中      華      民      國    九十一    年      七      月      五      日
附錄本案論罪科刑法條全文：
毒品危害防制條例第十條：
施用第一級毒品者，處六月以上五年以下有期徒刑。
施用第二級毒品者，處三年以下有期徒刑。
